【裁判字號】    92,裁,1119
【裁判日期】    920814
【裁判案由】    發明專利申請
【裁判全文】
最  高  行  政  法  院  裁  定                  九十二年度裁字第一一一九號
    聲  請  人  瑞士商．鋁肯科技及管理有限公司
               （原為瑞士商．瑞鋁科技及管理有限
                 公司）
    代  表  人  陸克．吉尼特斯.
                漢斯．布爾卡特.
    訴訟代理人  甲○○
右聲請人與經濟部智慧財產局間因發明專利申請事件，對於中華民國九十一年九月十
九日本院九十一年度裁字第九八四號裁定，聲請再審。本院裁定如左：
    主  文
再審之聲請駁回。
再審訴訟費用由聲請人負擔。
    理  由
一、按當事人對於本院所為裁定聲請再審，必須原裁定具有行政訴訟法第二百七十三
    條第一項、第二項所列情形之一者，始得為之。而該條第一項第一款所謂適用法
    規顯有錯誤，係指原裁定所適用之法規與該案應適用之現行法規相違背，或與解
    釋判例有所牴觸者而言。
二、本件聲請再審意旨略謂：經濟部智慧財產局誤用專利法第二十條第二項，訴願決
    定未察改以同法第十九條核駁，有違同法四十三條規定；又聲請人之前訴訟程序
    之上訴狀未指明原審法院判決違法條文，當可由上訴狀內容得知違法情形，如只
    因程式不符規定而駁回上訴，不但使聲請人心生不滿，也不符法官判斷是非，主
    持公道之真義，請求將本件發回經濟部智慧財產局作正確審定等語。
三、原裁定以：按對於高等行政法院判決上訴，非以其違背法令為理由，不得為之，
    行政訴訟法第二百四十二條定有明文。是對於高等行政法院判決上訴，若未具體
    說明原判決違背何項法令、不適用或如何適用不當之具體情事，即非主張原判決
    違背法令以為上訴理由，其上訴不應准許。本件聲請人前訴訟程序之上訴意旨略
    謂：原審法院八十九年度訴字第一三八號判決僅係重抄重述被上訴人（即經濟部
    智慧財產局）所提理由，偏離事實，未考慮聲請人所述事實等語。核其狀述意旨
    無非就原審證據取捨，認定事實之職權行使謂為不當，並未具體指明原審判決有
    何違背法令之處，依首開規定及說明，其上訴為不合法，乃裁定駁回聲請人前訴
    訟程序之上訴。
四、本院查，聲請人以前揭事由聲請再審，係其個人之法律見解歧異，揆諸首揭規定
    及說明，尚難據為再審理由。本件依聲請意旨，難認原裁定有行政訴訟法第二百
    七十三條第一項第一款之再審事由，本件再審之聲請為無理由，應予駁回。
五、依行政訴訟法第二百八十三條、第二百七十八條第二項、第一百零四條、民事訴
    訟法第九十五條、第七十八條，裁定如主文。
中    華    民    國    九十二      年      八        月      十四      日
                    最 高 行 政 法 院  第 三 庭
                                審 判 長 法  官      葉  振  權
                                         法  官      鄭  淑  貞
                                         法  官      吳  錦  龍
                                         法  官      劉  鑫  楨
                                         法  官      吳  明  鴻
右  正  本  證  明  與  原  本  無  異
                                         法院書記官  陳  盛  信
中    華    民    國    九十二      年      八        月      十四      日


司法院資訊處製作；財團法人民間司法改革基金會備份。
